

Kontakt

E-mail:

mariia.stetsiuk96@gmail.c

om

Telefon:

793 069 180

Miasto:

Wrocław

Umiejętności twarde

- zaawansowana znajomość HTML5, CSS3
- średniozaawansowana znajomość
 JavaScript

Umiejętności miękkie

- -Odpowiedziałność
- Samodzielność
- -Dokumentacja systemowa
- -Łatwość nawiązywania kontaktów
- Komunikatywność i umiejętność pracy w grupie

Języki

angielski:

średnio

zaawansowany

rosyjski:

zaawansowany

ukraiński:

ojczysty

polski:

zaawansowany

CV MARIIA STETSIUK

Beginner of Front-end Development/Filolog angielski

Początkujący programista front-end. Poszukuje fajnej pracy, by zdobyć doświadczenie w wymagającym i dynamicznym środowisku. Wysoka kultura osobista i znajomość trzech języków obcych to cechy, które pomogą mi we wszystkich sferach życia i pracy.

SZKOLENIA, KURSY, CERTYFIKATY

Kurs online: "Kurs front end: HTML, CSS, JAVASCRIPT"

(wrzesień 2020)

Organizator: Szkoła programowania FOXMINDED

Kurs online: HTML, CSS Practical (listopad 2020)

Organizator: Aleksander Luszczenko, Szkoła ItGid

Kurs online: "Creating content about design and code" (styczeń

2021)

Organizator: Brian Design from school Codavilla

DOŚWIADCZENIE ZAWODOWE

06.2019 – 12.2020 (1 rok 4 mies.)

Kierownik zmiany | Restauracja Kociolek | Wroclaw

11.2018 – 05.2019 (7 mies.)

Team Leader | Amazon | Wroclaw

01.2018 – 10.2018(10 mies.)

Kierownik sklepu online | Kijów, Ukraina

WYKSZTAŁCENIE

10.2017 – 02.2020 (2 lata 5 mies.)

Uniwersytet Wrocławski

Kierunek: stosunki międzynarodowe Poziom wykształcenia: magister

09.2013 – 06.2017 (3 lata 10 mies.)

Krzemieniecka Obwodowa Humanistyczno-

PedagogicznaAkademia im. Tarasa Szewczenki Kierunek:

filologia angielska

Poziom wykształcenia: licencjat

LINKI

Facebook

https://www.facebook.com/people/Mariia-Stetsiuk/100012269675175

✓ Wyrażam zgodę na przetwarzanie moich danych osobowych dla potrzeb niezbędnych do realizacji procesu rekrutacji (zgodnie z ustawą z dnia 10 maja 2018 roku o ochronie danych osobowych (Dz. Ustaw z 2018, poz. 1000) oraz zgodnie z Rozporządzeniem Parlamentu Europejskiego i Rady (UE) 2016/679 z dnia 27 kwietnia 2016 r. w sprawie ochrony osób fizycznych w związku z przetwarzaniem danych osobowych i w sprawie swobodnego przepływu takich danych oraz uchylenia dyrektywy 95/46/WE (RODO).